臺灣宜蘭地方法院刑事判決　　　　　　　94年度交訴字第13號
公　訴　人　臺灣宜蘭地方法院檢察署檢察官
被　　　告　乙○○　男　42歲.
上列被告因過失致死案件，經檢察官提起公訴（94年度偵字第
1380號），被告為有罪之陳述，經本院合議庭裁定由受命法官獨
任進行簡式審判程序，爰不經通常程序判決如下：
    主  文
乙○○從事業務之人，因業務上之過失致人於死，處有期徒刑陸
月，如易科罰金以參佰元折算壹日，緩刑貳年。
    事  實
一、乙○○以承包自來水公司水錶改善工程為業，其平時以駕駛
    車牌號碼818─ＱＮ號大貨車載運工程工具及材料為其完成
    主要水錶改善工程業務之準備工作及輔助工作，係從事駕駛
    業務之人，於民國94年3月31日18時55分許，駕駛前揭大貨
    車載運水錶改善工程材料及工具，由宜蘭縣員山鄉○○路往
    進士路方向行駛，途經宜蘭縣員山鄉○○路員山71Ｒ11路燈
    桿前無號誌之岔路口時，原應注意車輛行至無號誌之交岔路
    口，應減速慢行，作隨時停車之準備，而依當時之情形天候
    雨、夜間有照明、路面濕潤，按其情節並非不能注意，竟疏
    未注意減速慢行，作隨時停車之準備，猶以時速30至40公里
    貿然行駛，致與右側由支線駛來亦疏未注意行經無號誌之交
    岔路口時，支線道車應暫停讓幹線道車先行，由游寶惠所駕
    駛之車號ＧＸＫ─052號機車相撞，致游寶惠因而人車倒地
    受有頭部多重外傷併顱內出血之傷害，經送衛生署立宜蘭醫
    院急救後，於同日19時30分不治死亡。嗣乙○○於肇事犯罪
    後，未被有偵查犯罪職務之公務員發覺前，向前往現場處理
    之宜蘭縣警察局宜蘭分局警備隊警員曾文雄自首並表示願意
    接受裁判。
二、案經被害人游寶惠之配偶甲○○訴由臺灣宜蘭地方法院檢察
    署檢察官偵查起訴。
    理  由
一、訊據被告乙○○對於前揭時地駕車肇事之事實坦承不諱，核
    與告訴人甲○○於偵查中指述之情節相符，並有道路交通事
    故調查報告表（一）、（二）各乙紙、相片26幀在卷可資佐
    證，被害人游寶惠確因本件車禍受傷死亡，亦經檢察官督同
    法醫師相驗明確，製有相驗屍體證明書、驗斷書及勘驗筆錄
    等在卷可憑。按車輛行經無號誌之交岔路口，應減速慢行，
    作隨時停車之準備，道路交通安全規則第93條第1項第2款定
    有明文，被告既考領有駕駛執照，對於上開規定自知之甚稔
    ，其於前揭時地駕駛車輛，應注意能注意而不注意上開規定
    ，以致肇事，被告之行為自有過失，雖被害人游寶惠駕駛機
    車行經無號誌之交岔路口時，疏未注意支線道車應暫停讓幹
    線道車先行，對於本件車禍之發生與有過失，且為肇事主因
    ，但被告仍難辭過失之責，況本件經台灣省基宜區車輛行車
    事故鑑定委員會鑑定結果，亦持相同見解，有該委員會94年
    5月2日基宜鑑字第0945000991號函附之鑑定意見書附卷可稽
    ，益證被告確有過失。被告之過失行為與被害人之死亡間復
    具有相當因果關係，事證明確，被告犯行堪以認定。
二、按刑法上所謂業務，係指個人基於其社會地位繼續反覆所執
    行之事務，其主要部分之業務固不待論，即為完成主要業務
    所附隨之準備工作與輔助事務，亦應包括在內。（最高法院
    71年台上字第1550號判例參照）被告雖係以承包自來水公司
    水錶改善工程為業，惟其平時以駕駛車牌號碼818─ＱＮ號
    大貨車載運工程工具及材料為其完成主要水錶改善工程業務
    之準備工作及輔助工作，業據被告供明在卷，其顯係以駕駛
    前揭大貨車載運水錶改善工程材料及工具為其附隨業務。被
    告從事駕駛業務，因業務上之過失致被害人死亡，核其所為
    係犯刑法第二百七十六條第二項之業務過失致死罪。查被告
    於犯罪後未被有偵查犯罪職務之公務員發覺前，即向前往現
    場處理之宜蘭縣警察局宜蘭分局警備隊警員曾文雄自首並表
    示願意接受裁判，有該分局道路交通事故肇事人自首情形紀
    錄表附卷足憑，應依自首之規定減輕其刑。爰審酌被告之品
    行、就本件車禍發生之過失程度，對被害人所生之危害，及
    肇事後已與被害人之家屬達成民事和解（參見卷附調解書）
    ，與其犯罪後之態度良好等一切情狀，量處如主文所示之刑
    ，並諭知易科罰金之折算標準。末查被告前未曾受有期徒刑
    以上刑之宣告，有被告之台灣高等法院被告前案紀錄表一紙
    存卷可稽，其此次偶發初犯，因一時疏失致罹刑章，於犯罪
    後已對被害人家屬為民事賠償，經此偵審程序及科刑之判決
    ，被告當知謹慎，信無再犯之虞，本院認其宣告刑以暫不執
    行為適當，爰併予宣告緩刑二年，以啟自新。
據上論斷，應依刑事訴訟法第二百七十三條之一第一項、第二百
九十九條第一項前段，刑法第二百七十六條第二項、第六十二條
前段、第四十一條第一項前段、第七十四條第一款，罰金罰鍰提
高標準條例第一條前段、第二條，判決如主文。
本案經檢察官賴慶祥到庭執行職務。
中　　華　　民　　國  　94    年    6  　月    20     日
                  臺灣宜蘭地方法院交通法庭
                      法  官  黃永勝
以上正本證明與原本無異
如不服本判決應於送達後十日內向本院提出上訴狀
中　　華　　民　　國　　94　　年　　6　　月　　20 　　日
                      書記官　陳淑宜
附錄本案論罪科刑法條全文：
刑法第二百七十六條第二項
(過失致死罪)
因過失致人於死者，處二年以下有期徒刑、拘役或二千元以下罰
金。
從事業務之人，因業務上之過失犯前項之罪者，處五年以下有期
徒刑或拘役，得併科三千元以下罰金。
